---
title: "Atelier 4"
author: "Justine Aubier"
date: "05/11/2019"
output: word_document
---


```{r}
nutriage <- read.csv("C:/Users/JUSTINE/AppData/Local/Temp/nutriage_IOnRWw")
names(nutriage)
```

# variable continue
# distribution normal de tailles et poids
# taille est normal? 

```{r}
mu_taille <-mean(nutriage$taille)
sigma_taille <- sd (nutriage$taille)
mu_taille 
sigma_taille
pnorm(0,mu_taille,sigma_taille)
```

#Taille=e^x>0 ou X~N(mu,sigma)
#X=ln(taille)~N(mu,sigma)

Taille $=e^X$ ou $X\sim N(\mu,\sigma)$ alors $X =\ln(text{Taille})) \sim N(\mu,\sigma)$

```{r}
x <- log(nutriage$taille)
mu_x <- mean(x)
sigma_x <- sd(x)
mu_x
sigma_x
n <- length(x)
n
```
# fr taille/ fr N(mu,sigma)
# F(X)=P (X<=x) donc F^-1(taille)/F^-1(N(mu,sigma)

```{r}
z <- (x-mu_x)/sigma_x
t_simul <- rnorm(n)
qqplot(z,t_simul, xlim=c(-3,3),ylim=c(-3,3))
par(new=T)
plot(z,z,type='l',col='red')
```

```{r}
z<-rnorm(n)
t_simul <- rnorm(n)
qqplot(z,t_simul, xlim=c(-3,3),ylim=c(-3,3))
par(new=T)
plot(z,z,type='l',col='red')
```


#le poids est normal?

```{r}
mu_poids <-mean(nutriage$poids)
sigma_poids <- sd (nutriage$poids)
mu_poids 
sigma_poids
pnorm(0,mu_poids,sigma_poids)
```

#Poids=e^x>0 ou X~N(mu,sigma)
#X=ln(poids)~N(mu,sigma)

Poids $=e^X$ ou $X\sim N(\mu,\sigma)$ alors $X =\ln(text{Taille})) \sim N(\mu,\sigma)$

```{r}
po <- log(nutriage$poids)
mu_po <- mean(po)
sigma_po <- sd(po)
mu_po
sigma_po
n <- length(po)
n
```
# fr poids/ fr N(mu,sigma)
# F(X)=P (X<=po) donc F^-1(poids)/F^-1(N(mu,sigma)

```{r}
z <- (po-mu_po)/sigma_po
t_simul <- rnorm(n)
qqplot(z,t_simul, xlim=c(-3,3),ylim=c(-3,3))
par(new=T)
plot(z,z,type='l',col='red')
```

```{r}
z<-rnorm(n)
t_simul <- rnorm(n)
qqplot(z,t_simul, xlim=c(-3,3),ylim=c(-3,3))
par(new=T)
plot(z,z,type='l',col='red',xlim=c(-3,3),ylim=c(-3,3))
```

```{r}
po <- (nutriage$poids)
mu_po <- mean(po)
sigma_po <- sd(po)
mu_po
sigma_po
n <- length(po)
n
z <- (po-mu_po)/sigma_po
t_simul <- rnorm(n)
qqplot(z,t_simul, xlim=c(-3,3),ylim=c(-3,3))
par(new=T)
plot(z,z,type='l',col='red')
```

#Simulation

```{r}
po <- log(nutriage$poids)
mu_po <- mean(po)
sigma_po <- sd(po)
mu_po
sigma_po
n <- length(po)
n
simulation <- rnorm(1000,mu_po,sigma_po)
poids_simul <- exp(simulation)
hist(poids_simul)
```

#le modèle pour la variable Cafe variable discrète(test de poisson)

```{r}
table(nutriage$cafe)/n
mean(nutriage$cafe)
var(nutriage$cafe)
lambda <- (mean(nutriage$cafe)+var(nutriage$cafe))/2
lambda
table(rpois(1000,lambda))
```

















